臺灣高等法院臺南分院刑事判決　　　　　　　　　　九十四年度軍上字第二號　Ａ
　　　上　訴　人
　　　即　被　告　甲　○　○
右上訴人因違反職役案件，不服國防部高等軍事法院高雄分院九十三年高判字第一七
一號中華民國九十三年十一月二十二日第二審判決（起訴案號：國防部中部地方軍事
法院檢察署九十二年中偵字第三七○號），提起上訴，本院判決如左：
      主      文
上訴駁回。
      理      由
一、上訴意旨略以：上訴人甲○○係嘉義甲場勤務連一兵車保，因在原單位三七三旅
    步二營步二連，受到連級幹部不當管教，致心理不平，而發生逃兵。緣於九十三
    年五月十日，因原單位發生士官長打下士，被上訴人看見，而裡面有士官跟士官
    長關係，叫上訴人最好不要說有看到，另一派軍官又要上訴人把事情說出，因上
    訴人確實有看到那幕，所以上訴人把事情說出，後來，一些士官就開始對上訴人
    不爽，說上訴人害士官長被調走，又對上訴人不友善。嗣於九十三年五月廿一日
    上訴人放假，翌（廿二）日收假時，因騎車不小心，撞車傷到腳，回到營上，馬
    上被連長約談，後來連上士官就罵上訴人是假的，叫上訴人不要假了，又去叫兵
    來罵上訴人，說話帶針帶刺，上訴人那時心情很差，但上訴人尋求管道，向輔導
    長說明上訴人情況，但並沒因此而有所改變，反而越來越不對，所有的人都已經
    把矛頭對準上訴人，像上訴人一犯錯，就要馬上幹掉上訴人一樣，忍了二個多禮
    拜，最後，上訴人心裡有點想自殺，但一直忍著，不想讓事情變大，後來真的無
    法忍受，為了個人尊嚴，上訴人決定要去跟連長說，後來看大家都不理上訴人，
    好像上訴人把士官長害的很慘，一時尋不到管道可以解決，上訴人決定請假二天
    ，出去透透氣，出去後，心情變得很好，但上訴人一想到回到連上，又會被惡整
    ，所以很不想回去，休假當天，因是颱風天，部隊緊急召回，一接到電話，心想
    休假中，這麼快就被召回，很不甘願，後來打電話回連上問，排長說要上訴人馬
    上回去，便掛電話，上訴人真的不想回去，才剛放假就要回去，讓上訴人心生懼
    怕，後來朋友來電，說要去打電腦，上訴人即跟著去，也不想部隊的事，想讓腦
    子清醒一下，結果，上訴人不知哪來勇氣，決定逃兵，過後讓上訴人無限後悔。
    在逃兵期間，居無定所，流浪在外，在逃亡十幾天後，上訴人決定回憲兵隊投案
    ，想讓刑期減輕，來證明上訴人的過錯，要自己承擔。給庭上的話，上訴人一直
    認為真的錯了，心想是上訴人投案的，應有可能緩刑，上訴人真的很需要一個改
    過機會，希望上訴可緩刑成功，上訴人到新單位已經適應得很好，且長官都很關
    心上訴人，如可給上訴人一次機會，一定會做的更好云云。
二、按當事人不服高等軍事法院宣告有期徒刑之上訴判決者，得以判決違背法令為理
    由，向高等法院提起上訴，軍事審判法第一百八十一條第五項，定有明文。是不
    服高等軍事法院有期徒刑判決，而向高等法院提出上訴者，非以原判決違背法令
    為理由者不得為之，此為其上訴法定要件，若上訴理由狀，未依據卷內訴訟資料
    ，具體指摘原判決，不適用何種法則，或如何適用不當，應認其上訴為違背法律
    上程式，予以駁回（軍事審判法第一百七十九條準用刑事訴訟法第三百九十五條
    前段規定參照）。
三、查上訴人甲○○已於歷次偵審中自承，於離去職役期間，有想返營投案，但因害
    怕回去受處分，所以不敢回部隊，又被告離去職役，雖僅十二日，但其離去職役
    期間，從未與部隊及家人聯繫，更因畏懼被緝獲，而匿居台中市○○路○○路咖
    啡店等情（詳原審卷二八頁），核與彰化憲兵隊九十三年七月十八日憲節字第０
    九三００００四九七號緝獲逃亡官兵解還表所附訊問筆錄記載情節相符，並有上
    訴人事假假單影本在卷可佐（詳偵查卷十四頁），且被告離去職役後，並經該連
    於九十三年七月六日，以93興佑字第二三六四號發布官兵違紀離營通報在案（詳
    偵查卷十一頁）。另國防部中部地方軍事法院檢察署，於九十三年七月十四日，
    亦以審實字第０九三０００四一三六號發布通緝在案，有該通緝書影本在卷可佐
    （詳偵查卷三九頁）。凡此情形，足徵被告離去職役行為，顯具有長期脫免職役
    意圖，殆無疑義。是被告犯行，事證明確，堪以認定。原判決綜合調查證據結果
    ，以被告自白，核與事實相符，認國防部中部地方軍事法院九十三年台判字第二
    五八號判決，對被告論以陸海空軍刑法第三十九條第一項前段「意圖長期脫免職
    役而離去職役罪」，並審酌被告僅國中畢業，智識程度較低，犯後自行向憲兵隊
    投案坦承犯行，尚知悔悟等一切情狀後，判處有期徒刑八月，復審酌被告犯罪一
    切情狀，而未予緩刑諭知，認事用法，均無不合，量刑亦稱允當，而駁回軍事檢
    察官第二審上訴，並對上訴人於第二審審理時，請求從輕量刑及為緩刑諭知等情
    ，敘明所為請求無理由，而未予准許。是原判決已詳敘認定犯罪事實依據及所憑
    以認定理由，且對上訴人請求緩刑不足採，予以指駁。從形式上觀察，原判決並
    無違背法令情形。茲被告上訴就原判決已說明其採證認事得心證理由，徒為事實
    上爭執，且未依卷內訴訟資料，對原判決有何不適用法則，或適用不當，為具體
    指摘，再請求為緩刑諭知，顯非以原判決違背法令為理由，提起上訴。依前說明
    ，殊非適法上訴，本件被告上訴自屬違背法律上程式，應予駁回。
四、據上論斷，應依軍事審判法第一百七十九條、刑事訴訟法第三百八十九條第一段
    前段、第三百九十五條前段，判決如主文。
中    華    民    國      九十四      年      一      月      二十七    日
                                  臺灣高等法院臺南分院刑事第六庭
                                      審判長法官  蔡    崇    義
                                            法官  吳    永    宋
                                            法官  董    武    全
右正本證明與原本無異。
不得再上訴（軍事審判法第一百八十一條第六項）。
                                      法院書記官  黃    全    忠
中    華    民    國      九十四      年      一      月      二十八    日
